---
title: "Proyecto1"
output: 
  flexdashboard::flex_dashboard:
    orientation: rows
---

```{r setup, include=FALSE}
library(flexdashboard)
library(readr)
library(dplyr)
library(ggplot2)
library(plotly)
library(tidyr)
library(dplyr)
library(wordcloud)
library(DT)
library(crosstalk)
library(usmap)
library(ggrepel)
library(leaflet)
library(lubridate)
library(tm)
```

```{r data}
df <- read_csv("tienda.csv")
```


# Rentabilidad {data-icon=fa-chart-line}

Row
-------------

### Producto más y menos rentable

```{r}
#Producto más rentable
producto_rentable <- df %>%
                select(`Product Name`, Profit) %>%
                group_by(`Product Name`) %>%
                summarise (rentabilidad = sum(Profit)) %>%
                slice(which.max(rentabilidad))

mayor_rentabilidad <- df %>%
                      select(`Ship Date`,`Product Name`, Profit) %>%
                      mutate(`Ship Date`= format(as.Date(`Ship Date`, format="%m/%d/%Y"),"%Y")) %>%
                      filter(`Product Name` == producto_rentable$`Product Name`) %>%
                      group_by(`Ship Date`,`Product Name`) %>%
                      summarise (Rentabilidad = sum(Profit), .groups = 'keep')
  
```

```{r}
#Producto menos rentable
producto_improductivo <- df %>%
                select(`Product Name`, Profit) %>%
                group_by(`Product Name`) %>%
                summarise (rentabilidad = sum(Profit)) %>%
                slice(which.min(rentabilidad))
menor_rentabilidad <- df %>%
                      select(`Ship Date`,`Product Name`, Profit) %>%
                      mutate(`Ship Date`= format(as.Date(`Ship Date`, format="%m/%d/%Y"),"%Y")) %>%
                      filter(`Product Name` == producto_improductivo$`Product Name`)
                      

```

```{r}
#Rentabilidad
rentabilidad <- producto_rentable %>%
                add_row(producto_improductivo)
```

```{r}
#grafica
ggplot(rentabilidad, aes(x=`Product Name`, y=rentabilidad)) + 
  geom_bar(stat="identity", aes(fill = `Product Name`)) + 
  labs(title="Producto más rentable y menos rentable", 
       subtitle="Desde el año 2014 al 2018") + 
  theme(axis.text.x = element_text(angle=0))+
  theme(legend.position = "top")+
  theme(plot.title = element_text(hjust = 0.5))+ 
  theme(plot.subtitle = element_text(hjust = 0.5))
```

### ¿Cúal es el producto más rentable por cada segmento?

```{r}
#Producto más rentable por Segmento
mayor_rentabilidad_segmento <- df %>%
                        select(Segment,`Product Name`, Profit) %>%
                        group_by(Segment,`Product Name`) %>%
                        summarise(Ganancias = sum(Profit), .groups = 'keep')%>%
                        group_by(Segment) %>%
                        slice(which.max(Ganancias))
```

```{r}
#grafica

mayor_rentabilidad_segmento %>%
  ggplot(aes(x = Segment, Ganancias)) +
  geom_bar(stat = "identity", fill = "steelblue") +
  geom_text(aes(label = format(stat(mayor_rentabilidad_segmento$`Product Name`), digits = 0, big.mark = ",",scientific=FALSE)), 
            vjust = -0.8, 
            size = 3
            ) 
```

### ¿Cúal es el producto menos rentable por cada segmento?

```{r}
#Producto menos rentable por Segmento
menor_rentabilidad_segmento <- df %>%
                        select(Segment,`Product Name`, Profit) %>%
                        group_by(Segment,`Product Name`) %>%
                        summarise(Ganancias = sum(Profit), .groups = 'keep')%>%
                        group_by(Segment) %>%
                        slice(which.min(Ganancias))
```

```{r}
#grafica

menor_rentabilidad_segmento %>%
  ggplot(aes(x = Segment, Ganancias)) +
  geom_bar(stat = "identity", fill = "steelblue") +
  geom_text(aes(label = format(stat(menor_rentabilidad_segmento$`Product Name`), digits = 0, big.mark = ",",scientific=FALSE)), 
            vjust = 1.4, 
            size = 3)
    
```

Row
-------------

### ¿Cúal es el producto más y menos rentable por estado?

```{r fig.width=20}
#Producto más rentable por Estado
mayor_rentabilidad_estado <- df %>%
                        select(State,`Product Name`, Profit) %>%
                        group_by(State,`Product Name`) %>%
                        summarise(Ganancias = sum(Profit), .groups = 'keep')%>%
                        group_by(State) %>%
                        slice(which.max(Ganancias))

```

```{r}
#Producto menos rentable por Estado
menor_rentabilidad_estado <- df %>%
                        select(State,`Product Name`, Profit) %>%
                        group_by(State,`Product Name`) %>%
                        summarise(Ganancias = sum(Profit), .groups = 'keep')%>%
                        group_by(State) %>%
                        slice(which.min(Ganancias))
```

```{r}
mayor_menor_rentabilidad_estado <- mayor_rentabilidad_estado %>%
                                   left_join(menor_rentabilidad_estado,mayor_rentabilidad_estado, by = c("State" = "State"))
                                   
```


```{r}
codigo_estados <- read.csv("https://raw.githubusercontent.com/plotly/datasets/master/2011_us_ag_exports.csv")
codigo_estados <- codigo_estados %>% select(code, state)
grafica <- left_join(mayor_menor_rentabilidad_estado, codigo_estados, by = c("State" = "state"))
grafica$`Product Name.x` <- iconv(grafica$`Product Name.x`, to = 'UTF-8')
grafica$`Product Name.y` <- iconv(grafica$`Product Name.y`, to = 'UTF-8')
grafica$hover <- with(grafica, paste(State, '<br>', "Producto más rentable: ", `Product Name.x`, 
                                            '<br>', " Rebtabilidad: ", Ganancias.x,
                                            '<br>', "Producto menos rentable: ", `Product Name.y`,
                                            '<br>', " Rebtabilidad: ", Ganancias.y))

fig <- plot_geo(grafica, locationmode = 'USA-states')
g <- list(
  scope = 'usa')
fig <- fig %>% add_trace(
    z = ~Ganancias.x, text = ~hover, locations = ~code,
    color = c(~Ganancias.x,~Ganancias.y), colors = 'Purples'
  )
fig <- fig %>% layout(
    title = 'Productos más rentables por estado',
    geo = g
  )
fig
```

# Segemetación {data-icon='fa-chart-pie'}

row
-------------

### ¿Cuánto se vende por cada segmento? 

```{r}
#ventas segmentadas
ventas_ganancias_segmentadas <- df %>%
                    select(Segment, Sales, Profit) %>%
                    group_by(Segment) %>%
                    summarise (Ventas = sum(Sales),
                               Ganancias= sum(Profit))
```

```{r}
#Grafica en ventas
ggplot(ventas_ganancias_segmentadas, aes(x=Segment, y= format(Ventas,scientific=FALSE) , label=Segment)) +
   geom_point(stat='identity', aes(col= format(Ventas,scientific=FALSE) ), size=15)  +
  geom_text(color="white", size=2) +
  labs(title="Ventas por segmento", 
       subtitle="Desde el año 2014 al 2018",
       y = "Ventas", x = "Segmento",
       col = "Ventas")+
  theme(plot.title = element_text(hjust = 0.5))+ 
  theme(plot.subtitle = element_text(hjust = 0.5))
```

### ¿Cuál es la utlidad por cada segmento?

```{r}
ggplot(ventas_ganancias_segmentadas, aes(x=Segment, y= format(Ganancias,scientific=FALSE) , label=Segment)) +
   geom_point(stat='identity', aes(col= format(Ganancias,scientific=FALSE) ), size=15)  +
  geom_text(color="white", size=2) +
  labs(title="Ganancias por segmento", 
       subtitle="Desde el año 2014 al 2018",
       y = "Ganancias", x = "Segmento",
       col = "Ganancias")+
  theme(plot.title = element_text(hjust = 0.5))+ 
  theme(plot.subtitle = element_text(hjust = 0.5))
```

### ¿Cuáles son las subcategorias más vendidas?

```{r}
#Subcategorias más vendidas
frecuencia_subcategrias <- df %>%
                    group_by(`Sub-Category`) %>%
                    summarise (Frecuencias = sum(Sales), .groups = 'keep')

#Ver link para hacer la grafica
#https://rpubs.com/arojasmor17/segmentacionretail
#Esta en: Insights en la descripción de los productos
#Es el mapa de las nubes de palabras
```

```{r}
#Grafica
set.seed(123) # Reproducibilidad
wordcloud(frecuencia_subcategrias$`Sub-Category`, frecuencia_subcategrias$Frecuencias,
          colors = brewer.pal(8, "Dark2"),
          min.freq = 2, random.order = FALSE, rot.per = 0.20,
          scale = c(4.0, 0.25))
```

row {.tabset }
-------------

### ¿Cuáles son los top 3 productos por cada categoria?

```{r}
#Top 3 de produtcos con mayor ventas por categoria
top3_categoria <- df %>%
                    group_by(Category, `Product Name`) %>%
                    summarise (Ventas = sum(Sales), .groups = 'keep')%>%
                    group_by(Category) %>%
                    top_n(3, Ventas)

#Ver link para hacer la grafica
#https://rpubs.com/arojasmor17/segmentacionretail
#Esta en: Productos de interés dentro de cada Cluster
```

```{r}
#Grafica
top3_categoria %>% ggplot(aes(x = `Product Name`, Ventas)) +
                   geom_bar(stat = "identity", fill = "steelblue") +
                   geom_text(aes(label = scales::comma(round(Ventas, 0))), 
                            size = 3, 
                            color = 'black',
                            position = position_dodge(0.9), vjust = -0.5) +
                   scale_y_continuous(labels = scales::comma) +
                   labs(x = "Productos por categoria", y = "Ventas por peoducto",
                         title = "Top 3: Ingresos por Producto y Categoria") +
                   theme(axis.text.x = element_text(angle = 10, hjust = 1)) +
                   facet_wrap(~Category, scales = 'free_x')
```

### ¿Qué subcategorias nos están representado más utilidades?

```{r}
#Qué Subcategorias nos estan dando más ganancias
subcategrias_ganancias <- df %>%
                    group_by(`Sub-Category`) %>%
                    summarise (Ganancias = sum(Profit), .groups = 'keep')
```

```{r}
 subcategrias_ganancias %>% ggplot(aes(x = `Sub-Category`, y = Ganancias)) +
                            geom_bar(stat = "identity", fill = 'steelblue') +
                            geom_text(aes(label = scales::comma(round(Ganancias, 0))), 
                                      size = 4, 
                                      color = 'black',
                                      position = position_dodge(0.9), vjust = -0.5) +
                            scale_y_continuous(labels = scales::comma) +
                            theme(axis.text.x = element_text(angle = 90, hjust = 1))
                            
```

### ¿Qué clientes piden más unidades y cuanto representa en ganancias?

```{r}
#Qué clientes piden más unidades y cuanto representa en ganancias
ganancias_personas <- df %>%
                    group_by(`Customer Name`) %>%
                    summarise (Cantidad = sum(Quantity),
                               Ganancias = sum(Profit)) %>%
                    arrange(desc(Cantidad))
ganancias_personas$`Customer Name` <- iconv(ganancias_personas$`Customer Name`, to = 'UTF-8')
```

```{r}
#Grafica
datatable(ganancias_personas)
```

# Georáfico {data-icon='fa-globe'}

```{r}
#Data set con coordenadas por ciudad
df_city <- usmap_transform(citypop)
df_city <- df_city %>% select(lon,lat,state)
colnames(df_city)[3] <- "State"
```

```{r}
#Producto con más ventas por Estado
mayor_ventas_estado <- df %>%
                        select(State,`Product Name`, Sales) %>%
                        group_by(State,`Product Name`) %>%
                        summarise(Ventas = sum(Sales), .groups = 'keep')%>%
                        group_by(State) %>%
                        slice(which.max(Ventas))
```

```{r}
ventas_estado_coordenadas <- mayor_ventas_estado %>%
                                left_join(df_city,mayor_ventas_estado, by = c("State" = "State"))
ventas_estado_coordenadas$`Product Name` <- iconv(ventas_estado_coordenadas$`Product Name`, to = 'UTF-8')
ventas_estado_coordenadas$hover <- with(ventas_estado_coordenadas, paste("Producto con más ventas: ", `Product Name`,
                                            " ", Ventas))
```

row {.tabset }
-------------

### ¿Cuáles son los productos con más ventas por estado

```{r}
data_ventas <- SharedData$new(ventas_estado_coordenadas)
filter_slider("Ventas","Ventas",data_ventas,
              step=0.1,width=250, 
              column= ~Ventas)
```

```{r}
#grafica
data_ventas %>%
  leaflet() %>% 
  addTiles() %>% 
  addMarkers(lng = ~lon,
             lat = ~lat,
             label = ~hover)
```

### ¿Cuáles son los productos con menos ventas por estado?

```{r}
#Producto con menos ventas por Estado
menor_ventas_estado <- df %>%
                        select(State,`Product Name`, Sales) %>%
                        group_by(State,`Product Name`) %>%
                        summarise(Ventas = sum(Sales), .groups = 'keep')%>%
                        group_by(State) %>%
                        slice(which.min(Ventas))
```

```{r}
menor_estado_coordenadas <- menor_ventas_estado %>%
                                left_join(df_city,menor_ventas_estado, by = c("State" = "State"))
menor_estado_coordenadas$`Product Name` <- iconv(menor_estado_coordenadas$`Product Name`, to = 'UTF-8')
menor_estado_coordenadas$hover <- with(menor_estado_coordenadas, paste("Producto con menos ventas: ", `Product Name`,
                                            " ", Ventas))
```

```{r}
data_menos_ventas <- SharedData$new(menor_estado_coordenadas)
filter_slider("Ventas","Ventas",data_menos_ventas,
              step=0.1,width=250, 
              column= ~Ventas)
```

```{r}
#grafica
data_menos_ventas %>%
  leaflet() %>% 
  addTiles() %>% 
  addMarkers(lng = ~lon,
             lat = ~lat,
             label = ~hover)
```

row {.tabset }
-------------

### ¿Cuáles son las ciudades que más ganancias tienen?

```{r}
#Ciudad con más ganancias
ganancias_ciudad <- df %>%
                        select(State, City, Profit) %>%
                        group_by(State,City) %>%
                        summarise(Ganancias = sum(Profit), .groups = 'keep') %>%
                        group_by(State) %>%
                        slice(which.max(Ganancias))

```

```{r}
ganancias_ciudad_coordenadas <- ganancias_ciudad %>%
                                left_join(df_city,ganancias_ciudad, by = c("State" = "State"))
ganancias_ciudad_coordenadas <- usmap_transform(ganancias_ciudad_coordenadas)
```

```{r}
options(ggrepel.max.overlaps = Inf)
plot_usmap(fill = "yellow", alpha = 0.25) +
  ggrepel::geom_label_repel(data = ganancias_ciudad_coordenadas,
             aes(x = x, y = y, label = City),
             size = 3, alpha = 0.8,
             label.r = unit(0.5, "lines"), label.size = 0.5,
             segment.color = "red", segment.size = 1,
             seed = 1002) +
  geom_point(data = ganancias_ciudad_coordenadas,
             aes(x = x, y = y, size = Ganancias),
             color = "purple", alpha = 0.5) +
  scale_size_continuous(range = c(1, 16),
                        label = scales::comma) +
  labs(title = "Ciudades en Estados Unidos con más ganancias",
       subtitle = "Desde el año 2014 al 2018",
       size = "Ganancias") +
  theme(legend.position = "right") +
  theme(plot.title = element_text(hjust = 0.5))+ 
  theme(plot.subtitle = element_text(hjust = 0.5))
```

### ¿Cuáles son las ciudades que más ventas tienen?

```{r}
#Ciudad con más ventas
ventas_ciudad <- df %>%
                        select(State,City, Sales) %>%
                        group_by(State,City) %>%
                        summarise(Ventas = sum(Sales), .groups = 'keep') %>%
                        group_by(State) %>%
                        slice(which.max(Ventas))
```

```{r}
ventas_ciudad_coordenadas <- ventas_ciudad %>%
                                left_join(df_city,ventas_ciudad, by = c("State" = "State"))
ventas_ciudad_coordenadas <- usmap_transform(ventas_ciudad_coordenadas)
```

```{r}
options(ggrepel.max.overlaps = Inf)
plot_usmap(fill = "yellow", alpha = 0.25) +
  ggrepel::geom_label_repel(data = ventas_ciudad_coordenadas,
             aes(x = x, y = y, label = City),
             size = 3, alpha = 0.8,
             label.r = unit(0.5, "lines"), label.size = 0.5,
             segment.color = "red", segment.size = 1,
             seed = 1002) +
  geom_point(data = ventas_ciudad_coordenadas,
             aes(x = x, y = y, size = Ventas),
             color = "purple", alpha = 0.5) +
  scale_size_continuous(range = c(1, 16),
                        label = scales::comma) +
  labs(title = "Ciudades en Estados Unidos con más ventas",
       subtitle = "Desde el año 2014 al 2018",
       size = "Ventas") +
  theme(legend.position = "right") +
  theme(plot.title = element_text(hjust = 0.5))+ 
  theme(plot.subtitle = element_text(hjust = 0.5))
```

### ¿Cuáles son productos más vendidos y menos vendidos por ciudad?

```{r}
#Producto más vendido por Ciudad
mayor_ventas_ciudad <- df %>%
                        select(State,City,`Product Name`, Sales) %>%
                        group_by(State,City,`Product Name`) %>%
                        summarise(Ventas = sum(Sales), .groups = 'keep')%>%
                        group_by(State) %>%
                        slice(which.max(Ventas))
```

```{r}
#Producto menos vendido por Ciudad
menor_ventas_ciudad <- df %>%
                        select(State,City,`Product Name`, Sales) %>%
                        group_by(State,City,`Product Name`) %>%
                        summarise(Ventas = sum(Sales), .groups = 'keep')%>%
                        group_by(State) %>%
                        slice(which.min(Ventas))
```

```{r}
mayor_menor_ventas_ciudad <- mayor_ventas_ciudad %>%
                                   left_join(menor_ventas_ciudad,mayor_menor_ventas_ciudad, by = c("State" = "State"))
                                   
```

```{r}
codigo_estados <- read.csv("https://raw.githubusercontent.com/plotly/datasets/master/2011_us_ag_exports.csv")
codigo_estados <- codigo_estados %>% select(code, state)
grafica <- left_join(mayor_menor_ventas_ciudad, codigo_estados, by = c("State" = "state"))
grafica$`Product Name.x` <- iconv(grafica$`Product Name.x`, to = 'UTF-8')
grafica$`Product Name.y` <- iconv(grafica$`Product Name.y`, to = 'UTF-8')
grafica$hover <- with(grafica, paste(State, '<br>', "Ciudad: ", `City.x`, 
                                            '<br>', "Producto con más ventas: ", `Product Name.x`,
                                            '<br>', "ventas: ", Ventas.x,
                                            '<br>', "Ciudad: ", `City.y`, 
                                            '<br>', "Producto con menos ventas: ", `Product Name.y`,
                                            '<br>', "ventas: ", Ventas.y))

fig <- plot_geo(grafica, locationmode = 'USA-states')
g <- list(
  scope = 'usa')
fig <- fig %>% add_trace(
    z = ~Ventas.x, text = ~hover, locations = ~code,
    color = c(~Ventas.x,~Ventas.y), colors = 'Purples'
  )
fig <- fig %>% layout(
    title = 'Productos más vendidos y menos vendidos por ciudad',
    geo = g
  )
fig
```

# Entregas {data-icon='fa-bus'}

row
-------------

### Consumer

```{r}
#Entregas por segmento
entregas_segmentadas <- df %>%
                    count(Segment,name="Entregas")
```

```{r}
valueBox(as.double(entregas_segmentadas$Entregas[1]), caption = "Consumer", icon='fa-grin',color="success")
```

### Corporate

```{r}
valueBox(as.double(entregas_segmentadas$Entregas[2]), caption = "Corporate", icon='fa-building',color="warning")
```

### Home office

```{r}
valueBox(as.double(entregas_segmentadas$Entregas[3]), caption = "Home Office", icon='fa-home',color="danger")
```

row
-------------

### Cantidad de entregas

```{r}
#Cantidad de entregas
entregas <- df %>% summarise(cantidad_entregas = n())
valueBox(as.double(entregas), caption = "Total de entregas", icon='fa-truck',color="primary")
```

### First Class

```{r}
#Entregas por el tipo de modo de envio
entregas_modo_envio <- df %>%
                    count(`Ship Mode`,name="Entregas")

entregas_modo_envio <- entregas_modo_envio %>% mutate(entregas_modo_envio %>% summarise(porcentaje_ventas = (Entregas/9994)*100))

```

```{r}
first_class <- round(entregas_modo_envio$porcentaje_ventas[1],2)
gauge(first_class,min=0,max=100, symbol = '%', 
      gaugeSectors(success=c(80,100), 
                   warning = c(40,79), 
                   danger = c(0,39)
                   )
      )
```

### Same Day

```{r}
Same_day <- round(entregas_modo_envio$porcentaje_ventas[2],2)
gauge(Same_day,min=0,max=100, symbol = '%', 
      gaugeSectors(success=c(80,100), 
                   warning = c(40,79), 
                   danger = c(0,39)
                   )
      )
```

### Second Class

```{r}
Second_class <- round(entregas_modo_envio$porcentaje_ventas[3],2)
gauge(Second_class,min=0,max=100, symbol = '%', 
      gaugeSectors(success=c(80,100), 
                   warning = c(40,79), 
                   danger = c(0,39)
                   )
      )
```

### Standard Class

```{r}
Standard_class <- round(entregas_modo_envio$porcentaje_ventas[4],2)
gauge(Standard_class,min=0,max=100, symbol = '%', 
      gaugeSectors(success=c(80,100), 
                   warning = c(40,79), 
                   danger = c(0,39)
                   )
      )
```

row
-------------

### Cantidad de entregas por año

```{r}
#Cantidad de entregas por año
entregas_mes_año <- df %>%
                    mutate(`Ship Date`=format(as.Date(`Ship Date`, format="%m/%d/%Y"),"%Y")) %>%
                    count(`Ship Date`, name="Cantidad") %>%
                    arrange(desc(`Ship Date`))
```

```{r}
#Grafica
ggplot(entregas_mes_año, aes(x=`Ship Date`, y=Cantidad)) + 
  geom_point(size=3) + 
  geom_segment(aes(x=`Ship Date`, 
                   xend=`Ship Date`, 
                   y=0, 
                   yend=Cantidad))+ 
  geom_text(aes(label = Cantidad, digits = 0, big.mark = ","), 
            vjust = -1, 
            size = 3) +
  labs(title="Cantidad de entregas por año")+
  theme(plot.title = element_text(hjust = 0.5))
```

